

# Nassim El Khantour

Designer Multimédia :: Directeur Artistique :: Développeur Web

Je suis un Créatif avec une expertise en Web et Motion Design et des compétences en développement, design 3D, ainsi qu'en illustration. Un panel de compétences que j'ai pu mettre à l'œuvre ces 5 dernières années dans une variété de projets tels que des clips musicaux, des web apps, ainsi qu'au sein d'installations audiovisuelles interactives. Je souhaite à présent m'installer à Taïwan.

- Montréal, Canada
- (+33) 6 35 17 69 16
- 📭 nasselkh
- elkhantour.com
- in linkedin.com/in/nassimelkhantour
- Bē behance.net/elkhantour

### **FORMATIONS**

2019 - 2020

### Master en Art Numérique

DNSEP avec les félicitations du jury.

ENSAD :: Nancy, France

2018 - 2019

## Programme d'échange international

Web/Game Design, Illustration, et Animation 3D.

IUP :: Indiana (PA), USA

2015 - 2018

### Licence en Art Numérique

DNA obtenu avec mention.

ENSAD :: Nancy, France

### **LANGUES**

Français maternelle
Anglais bilingue
Mandarin intermédiaire
Allemand notions

### **TECHNIQUE**

Desian

Photoshop, Illustrator, Premiere Pro, Figma, XD, After Effects, InDesign, Audition, Logic Pro X

Développement

HTML, CSS, JS, Python, PHP SQL (notions), C# (notions)

Production 3D

Maya, ZBrush, Blender, Substance Painter, Unity

Video Mapping

TouchDesigner, Resolume Arena, MaxMSP

### **EXPÉRIENCES PROFESSIONNELLES**



### Lead Designer: Motion, Web & Print design

2022 - Aujourd'hui

Redbox Media Inc. :: Montréal, Canada

Design de contenus visuels et interactifs allants de sites web au print et motion design. Gestion des projets internes et de coordination des équipes.

- Production de divers éléments Motion Design et Sound Design (Google, Meta, TikTok ads, assets marketing, ainsi que de la présentation de produits).
- Supervision des designers juniors, assurant le bon suivi des directions artistiques établies.
- Design de sites web et de fichiers prints.
- Design d'identités visuelles et de branding.
- Vidéographie et édition photo des événements de l'agence.
- Assistance aux développeurs web en leur développant des bibliothèques JavaScript pour améliorer l'expérience utilisateur des sites (intégration 3D WebGL, animations SCSS/SVG/GSAP...)
- Mise en place et développement d'applications web et extensions Adobe pour améliorer le workflow de l'agence.
- Collaboration avec le Tech Lead pour améliorer la stack de l'agence.
- Formation et présentation d'outils de productions à l'équipe de management et développement.
- Management de projets internes à l'agence (planification de tâches, coordination des équipes de production).



### Designer et Développeur Web

2020 - 2022

Freelance:: Strasbourg, France

- Développement et Web Design d'un e-commerce ainsi que d'un client SQL pour la gestion des produits.
- Développement et UX/UI design de LAOS: une extension Google Chrome pour l'apprentissage du mandarin (React, Redux, OCR technology).
- Développement et UX/UI de **Kinoji:** un site d'archivage de contenu cinématographique.
- Direction artistique, background painting et animation pour un courtmétrage d'animation (clip musical).



### Designer Graphique & Multimédia

2016 - 2020

Prestataire indépendant :: Nancy, France

Création de contenus visuels pour diverses structures culturelles telles que des associations, groupes de musique et soundsystems.

- Mise en espace et scénographie de nombreuses installations vidéo-mapping.
- Direction artistique et animation pour un court-métrage d'animation (clip musical).
- Modélisation, animation et compositing de plus de 100 samples visuels visés à être projetés lors d'événements culturels.
- Développement et UX/UI design de logiciels audio-visuels interactifs (motion design, art génératif).

Français 1/2

# Nassim El Khantour

Designer Multimédia Directeur Artistique Développeur Web

(+33) 6 35 17 69 16

nasselkh (LINE)

nassim.elkhantour@gmail.com

elkhantour.com

## PRESSE & CURATION

2021

PHILIP PENTACLE – ANIMAL CHAMBER APOCALYPSE BEAT [OCTOBER TONE]

Fedelab.fr

19 avril 2021

Un nouveau clip très animé pour Philip Pentacle

Lalsace.fr

3 mars 2021

[NOUVEAUTÉ] PHILIP PENTACLE – ANIMAL CHAMBER APOCALYPSE BEAT

Mesenceintesfontdefaut.com

14 décembre 2020

Les clips de la semaine #39

Phenixwebtv.com

### **VIE ASSOCIATIVE**

### Montrez-moi vos muscles Records

Strasbourg, France

Membre et artiste visuel du label Montrez-moi vos muscles (Vidéo Jockeying, clips vidéo, performances live...)

90.1E WIUP

### **WIUP** radio station

2018 - 2019

2019 - Aujourd'hui

Indiana (PA), USA

Membre de la Music Team, sélection des nouveaux morceaux et assistance à la Web Team.

ŀĠ

#### **HUMMUß GAFFER**

2016 - 2018

Nancy, France

Duo de recherche en art expérientiel.

BDE de l'ENSAD (bureau des étudiants)
Nancy, France

Chargé de communication, design et diffusion des affiches et bannières.

2016 - 2017

## PERFORMANCES & EXPOSITIONS

(SÉLECTION)

3 mars 2020

Maison Mimir fête ses 10 ans, avec Philip Pentacle et Epic Schmetterling.

MOLODOÏ:: Strasbourg, France

5 décembre 2019

**CELEBRATION vernissage**, avec Epic Schmetterling.

ENSAD :: Nancy, France

22 février 2018

TECHNO, avec l'ENSAD (BDE).

LNVRS club :: Nancy, France

6 octobre 2017

Ph pas neutre: Jaquarius, avec CTL! soundsystem.

LNVRS club :: Nancy, France

19 janvier 2017

ARK4-Artem, avec Latitudes 5.4.

**CCAM**:: Vandoeuvre-les-Nancy, France

15 février 2020

**ART'ung Live**, avec Philip pentacle, Noyus et Epic Schmetterling.

Local ART'ung :: Willerhoff, France

14 avril 2018

**Limedia Party #1**, dans le cadre du **RING** festival, avec CTL! soundsystem.

Théatre de la Manufacture :: Nancy, France

4 novembre 2017

CTL PARTY!, avec CTL! soundsystem.

Ostra club :: Nancy, France

7 mai 2017

Festival Moumouth Fest, avec Epic

Schmetterling.

Tanneries :: Dijon, France

8 décembre 2016

Freshmen homecoming, avec l'ENSAD.

Appart club :: Nancy, France

### **PRIX & DISTINCTIONS**

### **Gagnant du festival Vibrations Urbaines**

2022

Le Grillen :: Ville de Colmar

### **RELATED SKILLS**

IllustrationPhotographieDéveloppement visuelÉdition VidéoDesign WebVideo Compositing

Concept Art Motion Graphic Sound Design

Français 2/2